臺灣新竹地方法院刑事判決　　　　　　　　　　　　　九十一年度訴字第六六五號
　　公　訴　人　臺灣新竹地方法院檢察署檢察官
　　被　　　告　甲○○
　　　　　　　　乙○○
右列被告因搶奪案件，經檢察官提起公訴（九十一年度偵字第四０三五號），本院判
決如左：
    主  文
甲○○共同連續意圖為自己不法之所有，而搶奪他人之動產，處有期徒刑壹年陸月，
緩刑伍年，緩刑期內付保護管束。
乙○○共同連續意圖為自己不法之所有，而搶奪他人之動產，處有期徒刑壹年，緩刑
肆年，緩刑期內付保護管束。
    事  實
一、甲○○與乙○○係表兄弟關係，甲○○因失業加以要撫育民國九十年五月五日剛
    出生之女兒而經濟困頓，而乙○○甫自九十一年五月三十一日離營退伍，因找尋
    工作不順，甲○○提議以機車行搶之方式，在新竹市區伺機尋找適宜對象欲搶奪
    他人財物，乙○○遂答應幫忙，二人共同基於意圖為自己不法所有之搶奪概括犯
    意聯絡，連續於如附表編號一、二所示之時間、地點，利用如附表所示之方式，
    由乙○○騎乘竊得之機車（竊盜部分車號不詳且無被害人報案紀錄），搭載甲○○尾隨路上行走或騎乘機車之單身女子，趁其不備之際，徒手搶奪他人之皮包。
    而於附表編號三、四所示之時間、地點，甲○○復承前之搶奪概括犯意，自己騎
    乘竊得之機車（竊盜部分車號不詳且無被害人報案紀錄），尾隨路上行走之單身
    女子，趁其不備之際，徒手搶奪他人之皮包。得手後，乙○○除分得現金新臺幣
    （下同）三百元外，其餘現金及搶得之行動電話四具持至當鋪典當，所得款項均
    歸甲○○，其餘財物由甲○○留供己用，或丟棄。嗣於九十一年七月十四日上午
    九時、十時，分別在新竹市○○路○段五００號、新竹市○○路一七五巷八號為
    警查獲甲○○、乙○○。並循線查獲行搶所得之財物行動電話手機三支、識別證
    、及女用皮包乙個（均已分別發還吳宜玲、戊○○及丁○○）。
二、案經新竹市警察局移送臺灣新竹地方法院檢察署檢察官偵查起訴。
    理  由
一、認定犯罪事實所憑之證據及其認定之理由：
（一）被告甲○○、乙○○於警局訊問時、檢察官偵查中及本院訊問審理時之自白。
（二）核與附表所示之被害人吳宜玲、戊○○、丙○○及丁○○於警局訊問時（分別
      見九十一年度偵字第四０三五號偵查卷宗第十九頁以下、第六十二頁及第八十
      六頁），及被害人戊○○及丁○○於檢察官偵查中（見前述偵查卷宗第九十五
      頁以下）指訴之遭搶情節相符。
（三）此外，並有贓證物品認領保管收據三紙（見前述偵查卷宗第二十三頁、第二十
      四頁及第六十四頁），及被告將搶得之手機拿到當舖典當之資料四紙（見前述
      偵查卷宗第二十五頁以下）在卷可證。
（四）綜上，足認被告甲○○、乙○○上開自白確與事實相符，本件事證已經明確，
      被告犯行足以認定，應予以依法論罪科刑。
二、論罪、刑罰加重、科刑、緩刑及保安處分與適用之法律：
（一）被告甲○○、乙○○所為均係觸犯刑法第三百二十五條第一項之搶奪罪。
（二）共同正犯：被告二人間，就附表編號一及二部分之行為具有犯意聯絡及行為分
      擔，為刑法第二十八條之共同正犯。
（三）連續犯：被告甲○○先後四次、被告乙○○先後二次搶奪既遂犯行，時間緊接
      、手法雷同，所犯均係基本犯罪構成要件相同之罪名，顯均係基於概括之犯意
      反覆為之，應均依刑法第五十六條連續犯之規定各論以一罪，並均依法加重其
      刑。
（四）科刑：
  １、主刑：審酌被告甲○○、乙○○均年輕力壯竟僅因失業、找尋工作不順，由甲○○提議行搶路人及騎乘機車之單身女子之犯罪動機、目的、手段，及其等所
      連續搶奪他人財物之價值，及被害女子心理所受之損害程度，以及事後有追回
      些許贓物，而被告二人犯罪後自警訊、偵查中及本院訊問審理時均能坦白承認
      犯行，態度尚稱良好等一切情狀，分別量處如主文所示之刑。
  ２、緩刑（付保護管束）：又被告甲○○前雖曾受有期徒刑以上刑之宣告，執行完
      畢後，五年以內未曾受有期徒刑以上刑之宣告；而被告乙○○前未曾受有期徒
      刑以上刑之宣告，均有臺灣高等法院被告全國前案紀錄表及臺灣新竹地方法院
      檢察署刑案資料查註紀錄表各一份在卷可查，其等因一時貪慾圖便，短於思慮
      ，致觸犯本案犯行，且被告甲○○育有一年幼女兒，須負擔幼女之經濟生活，
      亦有全戶戶籍資料在卷可證，而被告乙○○甫自軍中退伍心思未定，前途未明
      ，被告二人歷經此次偵審程序及科刑判決之教訓後，當已知所警惕，相信不會
      再犯，故本院認上開對其等所宣告之刑，以暫不執行為適當，因而併分別宣告
      緩刑五年、四年，再為讓被告二人記取其等偏差行為之教訓，並時刻惕勵己身
      ，於緩刑期內併付保護管束，以勵來茲而啟自新。
三、依刑事訴訟法第二百九十九條第一項前段，刑法第二十八條、第五十六條、第三
    百二十五條第一項、第七十四條第一款、第二款、第九十三條第一項，判決如主
    文。
本案經檢察官劉邦繡到庭執行職務。
中      華      民      國    九十一    年     十一     月     十五     日
                                  臺灣新竹地方法院刑事第一庭
                                      法  官  馮  俊  郎
法官右正本證明與原本無異。
如不服本判決，應於判決送達後十日內向本院提出上訴狀（應附繕本），上訴於臺灣
高等法院。
                                      書記官  鄭  姿  萍
中      華      民      國    九十一    年     十一     月     十五     日
附錄本案論罪科刑實體法條全文：
刑法第三百二十五條第一項
意圖為自己或第三人不法之所有，而搶奪他人之動產者，處六月以上五年以下有期徒
刑。
附表：
┌──┬────┬─────┬───────────┬───┬────┐
│編號│時    間│地      點│ 方 法 及 所 得 財 物 │被害人│備    註│
│    │        │          │                      │      │        │
├──┼────┼─────┼───────────┼───┼────┤
│    │九十一年│新竹市忠孝│由乙○○騎乘不詳機車，│吳宜玲│查獲被  │
│ 一 │六月一日│路忠孝保齡│後載甲○○，二人均戴全│      │害人Ｎ  │
│    │晚上八時│球館前    │罩式安全帽，搶奪騎乘機│      │ＯＫＩ  │
│    │五十分許│          │車被害人左肩之皮包（  │      │Ａ八二  │
│    │（起訴書│          │內含現金新臺幣《下同  │      │一０手機│
│    │誤載為凌│          │》二千三百元、二支行動│      │一支    │
│    │晨零時）│          │、身分證、駕照、行照、│      │        │
│    │        │          │金融卡各一張）        │      │        │
├──┼────┼─────┼───────────┼───┼────┤
│    │九十一年│新竹市建功│以同右之方式，搶奪行走│戊○○│尋獲贓  │
│ 二 │六月九日│路一００號│中之被害人皮包（內含現│      │證物行  │
│    │十五時許│前        │金一千元、身分證、汽機│      │動電話  │
│    │        │          │車駕照、中國信託、台新│      │一支、手│
│    │        │          │銀行、匯通銀行信用卡、│      │提包一個│
│    │        │          │郵局、中國信託銀行提款│      │、識別證│
│    │        │          │卡、識別證各一張、行動│      │一張    │
│    │        │          │電話ＭＯＴＯＲＯＬＡ  │      │        │
│    │        │          │、Ｔ一九一）          │      │        │
│    │        │          │                      │      │        │
├──┼────┼─────┼───────────┼───┼────┤
│    │九十一年│新竹市明湖│由甲○○一人，騎乘不詳│丙○○│        │
│ 三 │六月十七│路一九八巷│機車，搶奪行走之被害人│      │        │
│    │日十八時│八弄九號前│皮包（內含現金五十元、│      │        │
│    │        │          │捷運車票二千餘元、駕照│      │        │
│    │        │          │、信用卡、提款卡、摩托│      │        │
│    │        │          │羅拉手機一支          │      │        │
│    │        │          │                      │      │        │
│    │        │          │                      │      │        │
├──┼────┼─────┼───────────┼───┼────┤
│    │九十一年│新竹市三民│以甲○○一人，騎乘不詳│丁○○│尋獲摩  │
│ 四 │七月四日│路九十二號│機車搶奪行走中被害人皮│      │拖羅拉  │
│    │十一時許│前        │包（內含現金一萬一千元│      │Ｖ八０  │
│    │        │          │、提款卡兩張、摩托羅拉│      │八八行動│
│    │        │          │牌行動電話二具印章一枚│      │電話一支│
│    │        │          │、鑰匙一串）          │      │        │
│    │        │          │                      │      │        │
└──┴────┴─────┴───────────┴───┴────┘
